臺灣高等法院刑事判決　　　　　　　 100年度上易字第2929號
上　訴　人
即　被　告　黃文清
上列上訴人因竊盜案件，不服臺灣臺北地方法院100 年度易字第
1845號，中華民國100年11月2日第一審判決（起訴案號：臺灣臺
北地方法院檢察署100年度偵字第10002號），提起上訴，本院判
決如下：
    主  文
上訴駁回。
    理  由
一、按依刑事訴訟法第350條、第361條、第362條、第367條規定
    ，不服地方法院之第一審判決而上訴者，須提出上訴書狀，
    並應敘述具體理由，為上訴必備之程式；其所提出之書狀未
    敘述上訴理由，或僅曾以言詞陳述上訴理由者，均應於上訴
    期間屆滿後20日內補提理由書於第一審法院。第一審法院經
    形式審查，認逾期未補提上訴理由者，應定期間先命補正；
    逾期未補正者，為上訴不合法律上之程式，應以裁定駁回。
    倘已提出上訴理由，但所提非屬具體理由者，則由第二審法
    院以上訴不合法律上之程式，判決駁回。而所謂具體理由，
    必係依據卷內既有訴訟資料或提出新事證，指摘或表明第一
    審判決有何採證認事、用法或量刑等足以影響判決本旨之不
    當或違法，而構成應予撤銷之具體事由，始克當之（例如：
    依憑證據法則具體指出所採證據何以不具證據能力，或依憑
    卷證資料，明確指出所為證據證明力之判斷如何違背經驗、
    論理法則）；倘僅泛言原判決認定事實錯誤、違背法令、量
    刑失之過重或輕縱，而未依上揭意旨指出具體事由，或形式
    上雖已指出具體事由，然該事由縱使屬實，亦不足以認為原
    判決有何不當或違法者（例如：對不具有調查必要性之證據
    ，法院未依聲請調查亦未說明理由，或援用證據不當，但除
    去該證據仍應為同一事實之認定），皆難謂係具體理由，俾
    與第二審上訴制度旨在請求第二審法院撤銷、變更第一審不
    當或違法之判決，以實現個案救濟之立法目的相契合（最高
    法院97年度台上字第892號、97年度台上字第1402號、98 年
    度台上字第2133號、98年度台上字第2158號、98年度台上字
    第2189號、98年度台上字第2204號等判決意旨參照）。又原
    審法院對上訴書狀有無記載理由，為形式上之審查，認有欠
    缺，且未據上訴人自行補正者，固應定期間先命補正。然上
    訴理由是否具體，依96年7月4日刑事訴訟法第361條修正理
    由三之說明，屬第二審法院審查範圍，不在命補正之列。
二、原審判決上訴人即被告黃文清犯竊盜既遂罪處有期徒刑四月
    ，並諭知易科罰金之折算標準。被告上訴意旨略以：被害人
    邱鈴惠報警時也不知道是被告，被害人證詞反覆，其有向被
    害人聲明要幫被害人清理工作後之事情云云。
三、經查，原審判決依憑被告供述，證人即被害人邱鈴惠、證人
    林杏純之證述，暨扣押物品目錄表、贓物認領保管單、竊盜
    現場照片等證據（偵卷第17-20頁），認定被害人邱鈴惠所
    失竊之贓物，係被告於100年4月29日至被害人住處拆卸鐵窗
    後，經被告取回置於其客廳電視櫃，並於翌日經警查獲。至
    被告辯以其無竊盜犯意、係幫被害人整理東西、曾經被害人
    同意搬移東西及已主動返還贓物云云部分，原審則依被害人
    邱鈴惠之證詞及被告於原審供述未將被害人充電器搬走一事
    告知被害人（原審卷(一)第26頁）等情，認被告並無將系爭贓
    物置於袋內取回家中存放之必要，被告所辯上情，異於常情
    ；併依臺北市政府警察局文山第一分局100年9月29日函暨附
    件案發現場照片（原審卷(二)第18-21頁），認定並無被告所
    辯已主動將贓物歸還之事實，而認被告涉犯刑法第320條第1
    項普通竊盜既遂犯行成立，且依法量刑如上，本院經審，原
    審已詳敘所憑證據與認定之理由，從形式上觀察並無任何憑
    空推論之情事，所為論斷，亦與經驗法則、論理法則，均屬
    無違。被告上訴以：證人邱鈴惠報警時也不知道是被告，被
    害人證詞反覆，其有向被害人聲明要幫被害人清理工作後之
    事情云云，經核係對原審已明白認定，並詳敘認定理由之部
    分，重為爭執，除未附具任何證據外，且未具體指明原判決
    何處認定事實錯誤、違背法令，依前述最高法院判決之說明
    ，本件被告上訴，即難謂有具體之上訴理由。綜上，本件上
    訴顯非依據卷內訴訟資料，具體指摘判決於認定事實、適用
    法律或量刑等項有何不當或違法之處，其上訴為不合法律上
    之程式，應予駁回，並不經言詞辯論為之。
據上論斷，應依刑事訴訟法第367條前段、第372條，判決如主文
。
中    華    民    國   100    年    12    月    21    日
                  刑事第二十庭      審判長法  官  楊力進
                                          法  官  林海祥
                                          法  官  詹駿鴻
以上正本證明與原本無異。
不得上訴。
                                          書記官  梁淑時
中    華    民    國   100    年    12    月    21    日